臺灣臺南地方法院刑事判決　　　　　　　100年度易字第777號
公　訴　人　臺灣臺南地方法院檢察署檢察官
被　　　告　扶健國
上列被告因竊盜案件，經檢察官提起公訴（100年度營偵字第593
號），被告於準備程序期日就被訴事實為有罪陳述，本院聽取當
事人之意見後，裁定進行簡式審判程序，並判決如下：
    主  文
扶健國攜帶兇器竊盜，處有期徒刑柒月；又竊盜，處有期徒刑肆
月；又竊盜，處有期徒刑肆月；應執行有期徒刑壹年。
    事  實
一、扶健國(一)意圖為自己不法之所有，於民國99年11月底某日，
    前往位於臺南市○○區○○路102號、柯英在所有、已經停
    業之工廠內，持工廠內原即所有、客觀上足供作為兇器使用
    之鉗子1支，剪斷工廠內之電纜線後，竊取電纜線1批得手。
    (二)其又另行意圖為自己不法之所有，於99年12月間某日，再
    至上開工廠內，以徒手竊取廢角鐵、螺絲及電纜線等物1批
    得手。(三)其復另意圖為自己不法之所有，於100年1月底某日
    ，再至上開工廠內，徒手竊取鐵架1個、電風扇1台、收音機
    1 台及廢鐵1批等物得手。扶健國竊得上開之物得手後，分
    別持往不知情之莊義明、黃全寶所經營之資源回收場加以變
    賣變現，供己花用。嗣經警至黃全寶所經營之資源回收場查
    贓，當場起出扶健國所變賣之鐵架1個，始循線查悉上情。
二、案經柯英在訴由臺南市政府警察局學甲分局報請臺灣臺南地
    方法院檢察署檢察官偵查起訴。
    理  由
一、本件被告扶健國所犯為死刑、無期徒刑、最輕本刑為三年以
    上有期徒刑以外之罪，亦非屬高等法院管轄之第一審案件，
    其於準備程序進行中，先就被訴事實為有罪之陳述，經法官
    告知簡式審判程序之旨，並聽取公訴檢察官之意見後，依刑
    事訴訟法第273條之1第1項、第273條之2等規定，裁定進行
    簡式審判程序，且不受同法第159條第1項、第161條之2、第
    161條之3、第163條之1及第164條至第170條所規定證據能力
    認定及調查方式之限制，合先敘明。
二、訊據被告扶健國對於上開事實於本院審理時均自白不諱，核
    與告訴人柯英在於警詢時之指訴情節大致相符，並經證人莊
    義明、黃全寶於警詢時證述屬實，復有臺南市政府警察局學
    甲分局扣押筆錄、扣押物品目錄表、贓物責付代保管單等各
    1 紙及現場照片16張附卷可稽，足認被告上開任意性自白核
    與事實相符，故本件事證明確，被告上開犯行，均堪以認定
    。
三、被告於犯罪事實一(一)行為後，刑法第321條加重竊盜罪之規
    定，業於100年1月26日以總統華總一義字第10000015561 號
    令修正公布；並自公布日施行。關於該條第1項第3款之攜帶
    兇器竊盜，修正後該項之法定刑業由原定之「6月以上、5
    年以下有期徒刑」，修正為「6月以上、5年以下有期徒刑，
    得併科新臺幣10萬元以下罰金」，已增加罰金刑為法定刑，
    涉及科刑規範之變更，自有新舊法比較適用之必要；而依刑
    法第2條第1項揭示之「從舊從輕」原則比較該條修正前、後
    規定之適用結果，因修正前該條規定之法定刑並無併科罰金
    ，修正後之刑法第321條第1項規定顯未較有利於被告，自應
    適用被告行為時法即修正前之刑法第321條第1項規定予以論
    罪科刑。
四、按攜帶兇器加重竊盜罪所謂之兇器，其種類並無限制，凡客
    觀上足對人之生命、身體、安全構成威脅，具有危險性之兇
    器均屬之，且祇須行竊時攜帶此種具有危險性之兇器為已足
    ，並不以攜帶之初有行兇之意圖為必要（最高法院79年臺上
    字第5253號著有判例要旨可資參照）。是本件被告於犯罪事
    實一(一)中，係持工廠內現有之鉗子，剪斷電纜線竊盜，依一
    般社會觀念，鉗子倘經人持以對外攻擊，用於施暴、脅迫、
    甚或單純抵抗，即足以對人之身體、生命構成威脅，客觀上
    即具有危險性，自係屬兇器。故核被告於犯罪事實一(一)所為
    ，係犯修正施行前刑法第321條第1項第3款之攜帶兇器加重
    竊盜罪。至於犯罪事實一(二)、(三)所為，則均係犯同法第320
    條第1項之竊盜罪。被告所犯前揭3罪間，因犯意個別，行為
    互殊，應予以分論併罰。爰審酌被告素行尚可，高職畢業、
    入監前從事養殖業、未婚，犯罪之動機、手段，被害人因本
    件犯罪所生之財產損害程度、及被告因此所得之利益，並考
    量被告犯後尚知坦承全部犯行，態度非惡等一切情狀，各量
    處如主文所示之刑，並定其應執行之刑，以資懲儆。又公訴
    檢察官之具體求刑（應執行刑有期徒刑1年2月）尚嫌過重。
    以及被告犯本件犯罪事實一(一)所用之鉗子，並未扣案，亦無
    證據證明是被告所有之物，爰無從宣告沒收，均併此敘明。
五、據上論斷，應依刑事訴訟法第273條之1第1項、第299條第1
    項前段，刑法第320條第1項、（修正施行前）第321條第1項
    第3款、第51條第5款，刑法施行法第1條之1，判決如主文。
本案經檢察官王誠到庭執行職務。
中    華    民    國   100    年    8     月    30    日
                    刑事第六庭  法  官  林臻嫺
以上正本證明與原本無異。
如不服本判決應於收受本判決後10日內向本院提出上訴書狀，並
應敘述具體理由。如未敘述上訴理由者，應於上訴期間屆滿後20
日內向本院補提理由書狀（均須按他造當事人之人數附繕本）「
切勿逕送上級法院」。
                                書記官  洪培綺
中    華    民    國   100    年    8     月    31    日
附錄本案論罪科刑法條全文：
中華民國刑法第320條
意圖為自己或第三人不法之所有，而竊取他人之動產者，為竊盜
罪，處 5 年以下有期徒刑、拘役或 5 百元以下罰金。
中華民國刑法第321條
犯竊盜罪而有左列情形之一者，處六月以上、五年以下有期徒刑
：
一、於夜間侵入住宅或有人居住之建築物、船艦或隱匿其內而犯
之者。
二、毀越門扇、牆垣或其他安全設備而犯之者。
三、攜帶兇器而犯之者。
四、結夥三人以上而犯之者。
五、乘火災、水災或其他災害之際而犯之者。
六、在車站或埠頭而犯之者。
前項之未遂犯罰之。